
---
title: "(R) markdown 문법"
output: github_document
categories: R
tag: [R,Rmd]
---


```{r setup, include=FALSE}
knitr::opts_chunk$set(echo = TRUE)
```


# echo 옵션
코드의 부분이 보여지는지의 여부

echo = TRUE 일떄, 코드부분과 결과부분이 모두 보여짐
```{r test_echo, echo = TRUE}
a <- c(1:5)
a
```
echo = FALSE 일 떄, 결과부분만 보여짐
```{r test_echo2, echo = FALSE}
a <- c(1:5)
a
```
<br/>

# eval 옵션
코드를 저장하는지의 여부 (echo = TRUE 이기 떄문에 보여지긴 한다.)  

eval = TRUE 일 떄, result1을 불러와진다.
```{r test_eval, eval = TRUE}
result1 <- mean(a)
```
eval = FALSE 일 떄, result2를 불러오려고 하면 err가 난다. (저장이 안됬기 떄문)
```{r test_eval2, eval = FALSE}
result2 <- median(a)
```
<br/>

# results 옵션
결과가 보여지는지의 여부 (eval = T 이니깐 변수가 저장은 됨)
```{r test_results, eval = T, results = 'hide'}
b <- 1:100
b
```
<br/>

# 본문안에 변수 삽입
result1 의 값은 `r result1` 이다. ('r 변수'이다.)
<br/><br/>

# 수식 입력

- 본문 내에 삽입하는 방법 (Inline mode).  
`$` 기호를 사용하여 묶어준다. $y= f(x)$ 

- 본문과 독립적으로 삽입하는 방법 (Display mode).  
`$$` 기호를 사용하여 묶어준다. 
$$
y= f(x)
$$
- 수식을 여러줄 입력할 경우에는 `aligned` 라는 레이텍 환경을 이용한다.  
    1. `$$` 기호로 display mode를 만든다.
    
    1. `aligned` 환경을 만들어준다.  
    시작할떄 ₩begin{aligned}, 끝날떄 ₩end{aligned}
    
    1. `\\` 을 사용하여 줄바꿈.
    
    1. 정렬기준 정하기  
    `&` 을 사용하여 정해주면, 그 곳을 기준으로 정렬이 된다.
    
$$
\begin{aligned}
f(x,y) &= x^2 + \sqrt{y^3} \\
g(x) &= x^3 + x^2 + 3x + 5
\end{aligned}
$$

  
- 입력한 수식에 번호 부여하기  
`equation` 환경과 `aligned` 를 사용하여 수식 입력  
`(\#eq:myequ)` 태그를 사용하여 라벨링
    

\begin{equation}
\begin{aligned}
f(x,y) &= x^2 + \sqrt{y^3} \\
g(x) &= x^3 + x^2 + 3x + 5
\end{aligned}
(\#eq:myequ)
\end{equation}

- `align` 환경에서의 수식 번호
\begin{align}
f(x,y) &= x^2 + \sqrt{y^3} \notag \\
g(x) &= x^3 + x^2 + 3x + 5
\end{align}


- 본문에서 수식 언급하기  
`\@ref` 태그를 이용하여 `\@ref(eq:myequ2)` 로 사용한다.  
수식의 라벨은 꼭 `eq:`로 시작해야 한다.



<br/><br/>
<hr>

# TIP
1. cirl + alt + i 를 하면 바로 code chuck가 나온다.  
(window의 경우 cirl + shift + i)

1. code chunck의 설정에 들어가면 warning, message 등을 키고 끌 수 있다.

1. 개별 chunck에서 설정이 귀찮다면 맨위 r setup 에 FALSE 로 추가 할 수 있다.  
ex. knitr::opts_chunk$set(message = F)
